【裁判字號】    95,簡上,66
【裁判日期】    950505
【裁判案由】    賭博
【裁判全文】
臺灣彰化地方法院刑事判決              95年度簡上字第66號
公  訴  人  臺灣彰化地方法院檢察署檢察官
上  訴  人
即  被  告  甲○○
上列上訴人因賭博案件，不服本院北斗簡易庭九十五年度斗簡字
第七四號中華民國九十五年二月二十七日第一審簡易判決（原檢
察官聲請簡易判決處刑案號：九十五年度速偵字第五六號），本
院管轄第二審合議庭判決如下︰
    主  文
原判決撤銷。
甲○○連續意圖營利，聚眾賭博，處有期徒刑肆月，如易科罰金
，以佰元折算壹日。
扣案之簽賭單壹佰伍拾伍張、六合彩總表拾張及傳真機壹台
均沒收。
    事  實
一、甲○○基於意圖經營六合彩賭博以營利之概括犯意，自民國
    九十四年十二月二十二日起，至九十五年一月二十六日止，
    連續在其位於彰化縣二林鎮○○路一六一號住處之公眾得出
    入之場所作為賭博場所，經營六合彩賭博，並以俗稱「港二
    星」、「港三星」、「港四星」、「台號」、「特別號」等
    賭博方式，供不特定之賭客簽賭下注，每簽一支賭資為新台
    幣（以下同）一百元，聚集不特定之多數人賭博財物，其賭
    博方法為：每週以香港六合彩開獎號碼為依據，凡簽選之號
    碼與香港六合彩券開出之號碼相同者，「港二星」每注可贏
    五千七百元之彩金、「港三星」每注可贏五萬七千元之彩金
    （聲請簡易判決處刑書誤載為五十七萬元）、「港四星」每
    注可贏七十五萬元之彩金、「特別號」每注可贏三千五百元
    之彩金、「台號」每注可贏九百元至二千八百元之彩金，未
    簽中者，賭注金即全歸甲○○所有。嗣於九十五年一月二十
    六日下午五時二分許，為警持搜索票至上開住處查獲，並當
    場扣得賭博之簽賭單一百五十五張、六合彩總表三十三張及
    傳真機一台。
二、案經彰化縣警察局二林分局報請臺灣彰化地方法院檢察署檢
    察官偵查後聲請簡易判決處刑。
        理  由
一、訊據被告甲○○對於上開事實坦承不諱，並有搜索扣押筆錄
    一份及扣案之簽賭單一百五十五張、六合彩總表三十三張及
    傳真機一台可資佐證，足徵被告之自白應與事實相符，堪予
    採信。從而，本件事證已臻明確，被告犯行，洵堪認定。
二、被告甲○○基於經營六合彩賭博之概括犯意，意圖營利，提
    供其住處以經營六合彩賭博，聚集不特定之賭客對賭，以獲
    取利益，核其所為，係犯刑法第二百六十六條第一項前段之
    賭博罪、同法第二百六十八條之意圖營利供給賭博場所罪及
    意圖營利聚眾賭博罪。被告於香港「六合彩」當期開獎前之
    多次供人簽賭之行為，無非欲達最終「六合彩」開獎營利之
    目的，其主觀上係追求一個同一之營利目的，社會價值上亦
    僅賦予單一賭博之評價，則當期開獎前，被告之各個舉動，
    均係當次賭博犯行之接續行為，屬於一行為之概念。又被告
    以一個經營六合彩賭博之行為，同時觸犯賭博罪、意圖營利
    供給賭博場所罪及意圖營利聚眾賭博罪，為想像競合犯，應
    依刑法第五十五條規定，從一情節較重之意圖營利聚眾賭博
    罪論處。再被告前開多次意圖營利聚眾賭博之犯行，時間緊
    接，手段同一，所犯係構成要件相同之罪名，顯係基於概括
    犯意反覆為之，為連續犯，應依刑法第五十六條之規定，論
    以一罪，並加重其刑。
三、按檢察官審酌案件情節，認為宜以簡易判決處刑之案件，被
    告於偵查中自白者，得向檢察官表示願受科刑之範圍或願意
    接受緩刑之宣告，檢察官同意者，應記明筆錄，並即以被告
    之表示為基礎，向法院求刑或為緩刑宣告之請求，法院應於
    檢察官求刑或緩刑宣告請求之範圍內為判決，但有下列情形
    之一者，不在此限：……（四）檢察官之請求顯有不當或顯
    失公平者，此刑事訴訟法第四百五十一條之一第一項、第四
    項定有明文。而檢察官為求刑，依據前揭法條文義並貫徹認
    罪協商制度之精神，法院若認檢察官之請求顯有不當或顯失
    公平，除非改用通常程序審判，否則量刑即應受拘束；且於
    檢察官求刑範圍內為判決。查本案被告於偵查中自白，並向
    檢察官表示願受有期徒刑四月之宣告，經記明筆錄，檢察官
    即以被告表示為基礎，向法院求刑，此有偵訊筆錄及聲請簡
    易判決處刑書各一份在卷可稽。然原判決之處刑，既未依檢
    察官之聲請為有期徒刑四月之宣告，且未改依通常程序審判
    ，仍逕依簡易程序論罪科刑，其訴訟程序自有違誤，上訴人
    據為上訴請求撤銷改判，非無理由，自應將原審判決撤銷改
    判。爰審酌被告竟因貪圖一己之私利，經營六合彩賭博藉以
    獲取所需，所生危害匪淺，於本案犯罪後業經坦承犯行，犯
    後態度尚佳，暨其素行、生活狀況、智識程度等一切情狀，
    量處如主文所示之刑，並諭知易科罰金之折算標準，以示懲
    儆。扣案之簽賭單一百五十五張、六合彩總表三十三張及傳
    真機一台，均係為警當場查獲之賭博器具，業據被告供承在
    卷，並有搜索扣押筆錄一份可按，爰依刑法第二百六十六條
    第二項規定，不問屬於犯人與否，均併予宣告沒收之（最高
    法院八十七年度台非字第二０七號判決意旨參照）。
據上論斷，應依刑事訴訟法第四百五十五條之一第一項、第三項
、第三百六十九條第一項前段、第三百六十四條、第二百九十九
條第一項前段，刑法第二百六十六條第一項前段、第二項、第二
百六十八條、第五十五條、第五十六條、第四十一條第一項前段
，罰金罰鍰提高標準條例第一條前段、第二條，判決如主文。
中    華    民    國    95    年    5     月    5     日
                  刑事第二庭   審判長法  官  石馨文
                                     法  官  李水源
                                     法  官  黃齡玉
以上正本證明與原本無異。
如不服本判決，應於判決送達後10日內向本院提出上訴狀 (須附
繕本)。
中    華    民    國    95    年    5     月    5     日
                                     書記官  梁高賓
附錄本案論罪科刑法條全文：
刑法第二百六十六條
在公共場所或公眾得出入之場所賭博財物者，處一千元以下罰金
，但以供人暫時娛樂之物為賭博者，不在此限。
當場賭博之器具與在賭檯或兌換籌碼處之財物，不問屬於犯人與
否，沒收之。
刑法第二百六十八條
意圖營利，供給賭博場所或聚眾賭博者，處三年以下有期徒刑，
得併科三千元以下罰金。


司法院資訊處製作；財團法人民間司法改革基金會備份。
